臺灣臺中地方法院民事裁定       
                                    111年度司繼字第687號
聲  請  人  臺中市立仁愛之家

法定代理人  廖文邦  
代  理  人  林雪蘭  

上列聲請人聲請為被繼承人林清標任遺產管理人事件，本院裁定
如下：
    主  文
聲請駁回。
程序費用由聲請人負擔。
    理  由
一、本件聲請意旨略以：被繼承人林清標（男，民國00年0月00
    日生）於民國110年3月12日死亡，因遺留個人專戶於合作金
    庫銀行活期儲蓄存款，依聲請人110年5月20日喪葬處理會議
    紀錄決議依民法第1177條、1178條規定，請求選任國有財產
    署為林清標之遺產管理人，以利續辦理相關費用負擔事宜等
    語。
二、按繼承，因被繼承人死亡而開始；繼承開始時，繼承人之有
    無不明者，由親屬會議於一個月內選定遺產管理人，並將繼
    承開始及選定遺產管理人之事由，向法院報明；無親屬會議
    或親屬會議未於前條所定期限內選定遺產管理人者，利害關
    係人或檢察官，得聲請法院選任遺產管理人，並由法院依前
    項規定為公示催告，民法第1147條、第1177條及第1178條第
    2項分別定有明文。次按，遺產繼承人，除配偶外，依左列
    順序定之：一、直系血親卑親屬。二、父母。三、兄弟姊妹
    。四、祖父母；又先順序繼承人均拋棄其繼承權時，由次順
    序繼承人繼承。其次順序繼承人有無不明或第四順序之繼承
    人均拋棄其繼承權者，準用關於無人承認繼承之規定，為民
    法第1138條及第1176條第6項所明定。又此所謂繼承開始時
    ，繼承人之有無不明，係指有無配偶及民法第1138條各款血
    親不明之謂，如確有繼承人存在，即不得謂繼承人有無不明
    （最高法院82年度台上字第1330號民事判決參照）。
三、經查：
(一)聲請人主張被繼承人林清標於110年3月12日死亡，業據聲請
    人提出被繼承人林清標之除戶戶籍謄本為證，堪信為真實。
(二)然查，經本院函請台中○○○○○○○○○提供被繼承人林清標之第
    一順序至第四順序繼承人戶籍資料，依該所檢送戶籍資料所
    示，被繼承人林清標於110年3月12日死亡時，查無其胞妹林
    氏勸最後戶籍及死亡記事資料，經本院再函查台中○○○○○○○○
    ○提供林氏勸之戶籍資料及有無死亡登記記事第一順序至第
    四順序繼承人戶籍資料，該所函覆以：查無林氏勸相關死亡
    登記戶籍資料等語，此有上開戶政事務所函文附卷可稽。
(三)據此，因被繼承人林清標死亡時，尚無從認第三順序繼承人
    均已死亡，核非繼承人有無不明之情形。揆諸前揭規定及說
    明，本件聲請人聲請選任被繼承人林清標之遺產管理人，於
    法未合，應予駁回。
四、依家事事件法第97條、非訟事件法第21條第1項前段，裁定
    如主文。
中　　華　　民　　國　　111 　年　　4 　　月　　15　　日
                  家事法庭  司法事務官　羅永旻
以上正本係照原本作成。
如不服本件裁定，得於裁定書送達之翌日起10日內，以書狀敘述
理由，向本庭提起抗告，並應繳納抗告費新台幣1000元。
中　　華　　民　　國　　111 　年　　4 　　月　　15　　日
                            書  記  官　陳綉燕